---
title: "Clase 03 31-08 Computacion E."
author: "Sergio A Hernández"
date: "31/8/2020"
output: html_document
---


### Estandarizacion

```{r}
set.seed(123)
#Unidades en gramos
# aceite del cultivo de limonaria de cc de aceite
acc=rnorm(120,5,0.25)
hist(acc, col='orange', breaks=10)
rug(acc)

# Viscosidad
vis=runif(120,2,3)
hist(vis,col='orange', ylim=c(0,30), main='Viscosidad')

#graffito de dispersion
plot(acc,vis, pch=19, cex=0.8, main='contenido de aceite vs viscosidad (Pascal/seg)', ylab='Viscosidad',xlab='Contenido de aceite')


```

## Distibuciones de probabilidad usados
### Normal 

Genera datos en forma de campana 

En r> $norm$, se antepone la letra $r$ para indicar $random$, e es decir, generar datos aleatorios normales.

### Uniforme

Genera datos en forma horizontal aproxiamdamente(), frecuencia tiende a ser la misma. Ningun valor predomina sobre otro

en R $unif$, se anmte poner la letra $r$ para indicar $random$, e es decir, generar datos aleatorios uniformes.


Los gráficos que presentan unidades diferentes en los ejes son muy engañosos



####Punto Z de estandarización

$$Z=\frac{x-\mu_x}{\sigma_x}$$
```{r}
#Función para estandarizar
estandarizacion<-function(x)
    {
     me=mean(x);me
     desv=sd(x);desv
     z=(x-me)/desv
     return(z)
    }
# Estandarizando aceite
acc_z=estandarizacion(acc)
# Estandarizando viscozidad
vis_z=estandarizacion(vis)
par(mfrow=c(2,2))
hist(acc,main= 'Acc no estandarizado')
hist(acc_z,main= 'Acc  estandarizado')
hist(vis,main='vis no estandarizado')
hist(vis_z,main= 'vis no estandarizado')


```
Estandarizar> Hace que la nmedia de la variable sea 0

```{r}
(med_acc=mean(acc))
(desv_acc=sd(acc))
(med_acc_z=mean(acc_z))
(desv_acc=sd(acc_z))
```
Estandarizar implica que la desviacion estandar sea 1 y el promedio sea 0 con el punto z.


```{r}
par(mfrow=c(1,2))

plot(acc_z,vis_z,pch=19,cex=0.8, main='Estandarizado')
points( x=mean(acc_z), y=mean=(vis_z), col='red',pch=19)

plot(acc,vis,pch=19,cex=0.8, main='Sin Estandarizar')
points( x=mean(acc), y=mean=(vis),col='blue',pch=19)

```
## Correlacion de Pearson entre aceite y viscosidad
La dispersión se mantiene sin embargo cambian los ejes

```{r}
#Sin Estandarizar
(cr=cor(acc,vis,method='pearson'))
#Estandarizado
(cr=cor(acc_z,vis_z,method='pearson'))
### Implica que elgráfico es el mismo
```

Es una medida de asocaicion lineal, cuando la correlacion es 1 es una correlacion perfecta, esto indica que una variable esta relacionada estadisticamente con la otra. Oscila entre -1 y 1


```{r}
# Biomasa de Tuberculos
biom=sort(rnorm(48,3,0.25))
tiempo=sort(rnorm(48,30,2))# Pesando los tuberculos
plot(biom,tiempo)
cor(biom,tiempo)

```

#### Preguntas para entender el fenómeno

¿Tiene sentido la relación entre la biomasa y el tiempo de peso de los tuberculos?

1. Pareciera tener sentido
2. Según Descartes en el Y dbe ir la variable dependiente y en X la variable independiente.
 - pARA ESTE EJEMPLO EL TIEMPO DEPENDE DE LA BIOMASA
3. el COEFICIENTE DE CORRELACIÓN ES ÚTIL SOLAMENTE EN COMPORTAMIENTOS LINEALES


```{r}
set.seed(1234)
# pESO DE NIÑOS AL NACER
PESO=sort(rnorm(48,3,0.25))
hist(PESO, col='orange')
rug(acc)
#nUMERO DE CIGUEÑAS CONTADAS

num=(sort(rnorm(48,30,2)))
plot(x=PESO,y=num, ylim=c(0,30),xlim=c(0,35))
(cor(PESO,num))
```
```{r}
set.seed(1234)
#Nitrogeno en el tejido ppm
n=sort(rnorm(120,10,0.8))# 
#Fosforo en el suelo ppm
p=sort(rnorm(120,0.1,0.02))

plot(n,p,pch=19,cex=0.8,col='Blue')

# Altisima correlación pero están en diferentes escalas ahora vamos a estandarizar

p_estand=estandarizacion(p)
n_estand=estandarizacion(n)

#plot(n_estand,p_estand, pch=19, cex=0.6, xlim=c(-3,3), ylim=c(-3,3)))
```


```{r}
plot(n,p,pch=19,cex=0.6, main='sin estandarizar', xlim=c(0,12), ylim=c(0,12))
```
### Calculando el angulo que forma una linea recta con respecto a su horizontal

Regression lineal simple
```{r}
mod=lm(p~n)
plot(n,p,pch=19,cex=0.6)

abline(mod)# Recta que mejor se ajusta a los datos


```

$$y=mx+b$$

```{r}
summary(mod)
```

```{r}
# Coeficiente de la recta
b=-0.164
m=0.0265

# m es la tangente de theta
# tangente 0= 0.0265
# arctang(0.0265)
```

$$
Pendiente~es~igual~a~tan(\theta)
$$

$$
tan(\theta)= m
$$
$$
\theta=arctan(m)
$$

```{r}
(ang_r=atan(m))
(ang_g=ang_r*180/pi)
# El verdadero angulo me dice que es 2 grados
```

#### Tarea
1. Registrar datos de temperatura y datos de húmedad relativa, organizarlos 
2. Grafico sin estandarizar y gráfico estandarizado
3. Determinar si el gráfico es realista o engañoso.
4. Gráficar todos los modelos de crecimiento

```{r}
# Modelos no lineales
library(growthmodels)
#Graficar los modelos de growthmodels

growth <- blumberg(0:100, 10, 2, 0.5)
# Calculate inverse function
time <- blumberg.inverse(growth, 12, 2, 0.5)
par(bg='lightblue', fg='darkred')# propiedades de edicion
plot(growth, pch=19,cex=0.5, main='modelo de crecimiento Blumberg', xlab='Time', type='l')
grid(nx = 10,ny = 10,lwd = 2,col = 'gray')
plot(time)
```
### Correlacion de Pearson y Spearman
```{r}
(cor_p=cor(growth, 0:100, method='pearson'))#EL modelo es para lineales
(cor_p=cor(growth, 0:100, method='spearman'))# El modelo no es lineal

```

















































































































































